臺灣板橋地方法院刑事判決　　　　　　　　　　　　　九十一年度易字第九一號
　　公　訴　人　臺灣板橋地方法院檢察署檢察官
　　被　　　告　甲○○
右列被告因違反著作權法案件，經檢察官提起公訴 (九十一年度偵字第三二五四、三
九七四號）及移
決如左
    主  文
甲○○共同連續以明知為侵害著作權之物意圖營利而交付之方法侵害他人著作權，處
有期徒刑陸月，如易科罰金，以佰元折算壹日。
附表一所示之盜版影音光碟片貳佰貳拾柒片、附表二所示之盜版音樂光碟片參佰零壹
片及新台幣柒仟捌佰元均沒收。
    事  實
一、甲○○曾因違反麻醉藥品管理條例案，於民國八十三年四月二十五日經本院判處
    有期徒刑六月，如易科罰金，以三百元折算一日確定，於同年六月二日易科罰金
    執行完畢（不構成累犯），猶不知悔悟，明知其於九十年九月六日上午八時許，
    在台北縣三重市中山橋下，以每套新臺幣（下同）八十五元之代價向真實姓名年
    籍不詳綽號[阿如]之男子所購得之珍珠港等影音光碟片內容，分別係屬「美商迪
    士尼企業股份有限公司」、「美商時代華納娛樂公司」、「美商二十世紀福斯影
    片股份有限公司」、「美商美國環球影片股份有限公司」、「美商新線製作股份
    有限公司」及「美商派拉蒙影片股份有限公司」享有著作權之著作物，且係未經
    上揭享有著作權之影片公司同意或授權而非法重製之盜版品，竟基於意圖營利之
    概括犯意，自九十年九月七日下午十七時許起，在台北縣三重市三合夜市及三重
    市○○○路等夜市，以每套一百五十元、三套四百元及四套五百元之價格，設攤
    陳列、販賣上開盜版影音光碟片予不特定人，侵害上開電影公司之著作權。迄至
    九十年九月八日晚間九時許，在台北縣三重市○○○路七十三號前為警所查獲，
    並扣得上開電影著作之盜版光碟片共二百二十七片（詳如附表一所示；原扣得二
    百五十九片，惟其中三十二片未據告訴，且未經起訴；又扣案盜版光碟，前因本
    院以未據告訴提出告訴為由，判決不受理確定，而經台灣板橋地方法院檢察署檢
    察官發還甲○○。）及交付版影音光碟片後所取得對價七千八百元。甲○○經
    警移送台灣板橋地方法院檢察署檢察官偵訊後，為該署檢察官諭令三萬元交保，
    而於同年月十日交保獲釋。其復承前同一販賣盜版光碟片之概括犯意，明知任賢
    齊、汪靜茹、五月天等歌手或樂團所演唱之音樂光碟片內容，分係「滾石國際音
    樂股份有限公司」、「華納國際音樂股份有限公司」、「上華國際企業股份有限
    公司」、「環球國際唱片股份有限公司」、「豐華唱片股份有限公司」、「魔岩
    唱片股份有限公司」、「艾迴股份有限公司」、「科藝百代股份有限公司」、「
    宇宙國際音樂股份有限公司」、「新力哥倫比亞音樂股份有限公司」、「博德曼
    股份有限公司」、「福茂唱片音樂股份有限公司」（以下分別簡稱為滾石公司、
    華納公司、上華公司、環球公司、豐華公司、魔岩公司、艾迴宙公司、新力公司
    、博德曼公司、福茂公司）享有著作財產權之錄音著作，非經上述著作財產權公
    司之同意或授權，不得擅自重製；而綽號「二齒」要其所販售者，均係未經授權
    而非法重製之盜版音樂光碟片，復於九十年十月十七日十七時，以每日四百五十
    元之代價，受雇綽號「二齒」之不詳姓名成年男子，在台北縣三重市○○○路二
    五號，以每片一百元之價格，出售交付予選購之不特定顧客。嗣於九十年十月十
    七日再度為警查獲，並扣得版音樂光碟片三百零一片（詳如附表二所示）。
二、案經著作權人美商迪士尼企業股份有限公司等公司訴請台北縣政府警察局三重分
    局報請臺灣板橋地方法院檢察署檢察官偵查起訴及移送併辦。
    理  由
一、右揭事實，業據被告甲○○坦承不諱，核與告訴代理人江文博、戊○○、丁○○
    、乙○○指述著作財產權遭侵害情節相符，並有如附表二所示之盜版音樂光碟片
    扣案可證及臨檢現場紀錄一紙（九十年九月八日查獲部分）、照片三張（九十年
    十月十七日查獲部分）在卷可憑；又該盜版音樂光碟片侵害告訴人滾石等公司如
    附表二所示之音樂著作，且經本院勘驗確實，製有勘驗筆錄在卷可稽，復有告訴
    人代理人提出之美國國會辦公室著作權證明及影片上映廣告剪報影本及正版音樂
    光碟封面等件在卷可考；而依著作權法第十三條第一項規定：「在著作之原件或
    其已發行之重製物上，或將著作公開發表時，以通常之方法表示著作人之本名或
    眾所週知之別名者，推定為該著作之著作人。」，是該等公司既標明影片或音樂
    之發行公司名稱於報紙廣告或封面，自應推定為各該著作之著作人。被告自白核
    與事實相符，事證明確，其犯行堪以認定，應予依法論科。
二、被告甲○○明知前述盜版之影音及音樂光碟片為侵害他人著作權之物，為意圖營
    利而設攤陳列並販售交付予不特定人，核其所為，係違反著作權法第八十七條第
    二款之方法侵害他人之著作財產權之規定，應依同法第九十三條第三款論處。被
    告基於營利之意圖陳列盜版影音、音樂光碟後進而交付，其低度之陳列之行為，
    應為高度之交付行為所吸收，不另論罪。又被告就九十年十月十七日部分犯行與
    綽號「二齒」之成年男子間，互有販售盜版音樂光碟片之犯意聯絡及行為分擔，
    為共同正犯。被告以一販賣行為侵害多人之著作財產權係屬同種類之想像競合犯
    。再被告先後多次犯行，時間緊接，犯罪構成要件復屬相同，顯係基於概括犯意
    反覆為之，應依連續犯之規定論以一罪，並依法加重其刑。另被告於九十年十月
    十七日販賣盜版音樂光碟部分犯行（即移送併辦部分），雖未據公訴人提起公訴
    ，惟此部分與已起訴部分有裁判上一罪之連續關係，基於審判不可分之原則，本
    院自得予以審理，附此敘明。爰審酌被告之素行、犯罪之動機、手段、目的、所
    生危害及犯後坦承犯行，尚知悔悟等一切情狀，量處如主文所示之刑，並諭知易
    科罰金之折算標準，以示懲儆。
三、附表一所示之盜版影音光碟片二百二十七片，雖因本院九十年易字第三四五三號
    判決以公訴人提起公訴時，未據告訴提出告訴為由，判決不受理確定，而經台灣
    板橋地方法院檢察署檢察官將扣案光碟片發還被告（見卷附台灣板橋地方法院檢
    察署檢察官丙○森乙字第四六八九扣押物品處分命令），惟無證據證明業已滅失
    ，與扣案之三百零一片版音樂光碟片，分係被告及共犯「二齒」所有供犯罪所
    用之物；另七千八百元則係被告所有販售盜版影音光碟片所得之物，均經被告陳
    明在卷，應分別依刑法第三十八條第一項第二款、第三款之規定宣告沒收。
據上論斷，應依刑事訴訟法第二百九十九條第一項前段、著作權法第八十七條第二款
、第九十三條第三款，刑法第十一條前段、第二十八條、第五十六條、第五十五條、
第四十一條第一項前段、第三十八條第一項第二款、第三款、罰金罰鍰提高標準條例
第二條，判決如主文。
本案經檢察官蘇揚旭到庭執行職務
中    華    民    國      九十一    年      六        月      六      日
                                      臺灣板橋地方法院刑事第五庭
                                          法  官    林  玫  君
右正本證明與原本無異
如不服本判決應於送達後十日內向本院提出上訴狀
                                          書記官    許  清  秋
中    華    民    國      九十一    年      六        月      十      日
附錄本案論罪科刑法條全文
著作權法第八十七條
有左列情形之一者，除本法另有規定外，視為侵害著作權或製版權：
一、以侵害著作人名譽之方法利用其著作者。
二、明知為侵害著作權或製版權之物而散布或意圖散布而陳列或持有或意圖營利而交
    付者。
三、輸入未經著作財產權人或製版權人授權重製之重製物或製版物者。
四、未經著作財產權人同意而輸入著作原件或其重製物者。
五、明知係侵害電腦程式著作財產權之重製物而仍作為直接營利之使用。
著作權法第九十三條：
有左列情形之一者，處二年以下有期徒刑，得併科新臺幣十萬元以罰金：
一、侵害第十五條至第十七條規定之著作人格權者。
二、違反第七十條規定者。
三、以第八十七條各款方法之一侵害他人之著作權者。
